臺灣高等法院臺南分院交通事件裁定　　 100年度交抗字第37號
抗　告　人
即受處分人　殷楙城即殷嘉祥）.
上列抗告人即受處分人因違反道路交通管理處罰條例案件，不服
臺灣臺南地方法院中華民國100年2月14日所為裁定（99年度交聲
更(一)字第10號），提起抗告，本院裁定如下：
    主  文
抗告駁回。
    理  由
一、抗告意旨略以：
(一)受處分人於民國98年11月7 日17時16分騎乘車號HSN- 251號
    重型機車行經台南市○○○路與民生路之交叉口時，有一位
    瘦瘦的交通警察指揮可左轉，我才左轉，當時左側之交通號
    誌應為綠燈，受處分人並無騎乘機車闖紅燈之違規，卻遭此
    裁罰，實有不服。
(二)受處分人於99年3 月15日地方法院開庭時之警察證人是胖胖
    的，與當時指揮可左轉之警察不符。原審未詳審酌，請求撤
    銷原裁定而為適當之裁定云云。
二、原處分意旨略以：異議人即受處分人殷楙城（下稱異議人）
    騎乘其所有車牌號碼HSN-251號重型機車，於民國98年11月7
    日17時16分許，行經臺南市○○○路與民生路之交岔路口，
    未依兩段式左轉標誌之指示而逕行左轉，因而有「不依標誌
    、標線、號誌指示」之違規行為，經臺南市警察局交通隊逕
    行製單舉發，嗣經移送機關即交通部公路總局嘉義區監理所
    麻豆監理站以其違規事證明確，依照道路交通管理處罰條例
    第48條第1項第2款及違反道路交通管理事件統一裁罰基準表
    之規定，裁處異議人不依標誌、標線、號誌指示，處罰鍰新
    臺幣（下同）600元之處分等語。
三、按汽車駕駛人轉彎時，有下列情形之一者，處新臺幣600 元
    以上1800元以下罰鍰：二、不依標誌、標線、號誌指示。又
    汽車駕駛人之行為有下列情形之一，當場不能或不宜攔截製
    單舉發者，得逕行舉發：一、闖紅燈或平交道。道路交通管
    理處罰條例第48條第1項第2款及第7條之2第1項第1款分別定
    有明文。依道路交通案件處理辦法第20條前段規定：「交通
    法庭認為聲明異議有理由或聲明異議雖無理由，而原處分不
    當或違法者，應以裁定將原處分經聲明異議部分撤銷，並自
    為裁定。」觀之，足徵原處分機關之處分如有適用法條不當
    或違法時，交通法庭自得撤銷原處分另為適法之裁定。
四、經查：
(一)抗告人騎乘所有車牌號碼HSN-251號重機車，於98年11月7日
    17時16分許，行經臺南市臺南市○○○路與民生路之交岔路
    口，經警認其有機車未依兩段式左轉標誌之指示而逕行左轉
    之違規行為後，由臺南市政府警察局交通隊一組員警逕行製
    單舉發等情，有臺南市政府警察局98年12月1 日南市警交字
    第SK0000000號舉發違反道路交通管理事件通知單1份在卷可
    稽，並有臺南市政府警察局99年2月23日南市警交字第09950
    056290號函檢送違規行為照片2 幀為證（見原審99年度交聲
    字第141 號卷第13頁、第16頁背面），由上開二張違規照片
    觀之，上開重機車，係在交通號誌為紅燈之情況下，經人駕
    駛行經交岔路口，且抗告人亦不否認其係於紅燈時駕車闖越
    交岔路口（見本院99年度交抗字第110號卷第3頁）。從而，
    抗告人騎乘機車穿越路口停止線左轉至銜接路段，有「在設
    有燈光號誌管制之交岔路口闖紅燈」之違規行為，至為明確
    。
(二)抗告意旨稱抗告人係遵行交通警察之指揮，才逕行左轉，且
    當時指揮左轉之警察是瘦瘦的，而原審出庭作證之警察係胖
    胖的體格，與其不符云云。然查，抗告人係在紅燈情況下，
    違規左轉，業據證人即當日舉發本違規事件之臺南市警察局
    交通隊警員田英傑於99年3月15日原審99年度交聲字第141號
    案件調查時到庭結證稱：「（問：本件是否你舉發？〈提示
    舉發單並告以要旨〉）是我舉發的。」、「（問：當時情形
    如何？）當日我執行民生路、中華西路路口交通指揮，因為
    當日是假日，所以假日的下午會特別排這個地點要有交通指
    揮，當天號誌並無故障，均正常，當天我與另一位警員到現
    場，由我本人在交岔路口指揮，並由我針對違規人拍照舉發
    ，當日車子蠻多的，因為從安平路出來、民生路出來車流量
    大，我先讓安平路、民生路直行出來之車輛先通行，而後再
    等有空檔時，讓民生路左轉南下，安平路左轉北上之汽車通
    過，正常而言，我會指揮左轉汽車行駛至我所站立位置之前
    方，讓他們可以方便左右轉，該處四處均設有機車兩段式左
    轉區，我的指揮係針對左轉汽車而指揮，我在指揮民生路左
    轉南下車輛時，看到異議人所騎乘機車乘車流量較小時，直
    接左轉，沒有依規定兩段式左轉，我便照相，回去之後依洗
    出照片所示車號舉發。」、「（問：對於異議人陳稱當時是
    你指揮他左轉，有何意見？）我是指揮汽車左轉，不是指揮
    他左轉，因為該處設有機車兩段式左轉區。」、「（問：你
    如何指揮汽車左轉？）我是以鳴哨加手勢一起指揮，右手指
    向中華西路往南，左手面對民生路，針對停在我前面之汽車
    ，作旋轉動作，就是要汽車道上之汽車左轉之意。」等語明
    確（見該案卷宗第29頁正面、反面）。參諸證人田英傑為依
    法執行勤務之員警，與抗告人毫無怨懟，衡情當無自陷偽證
    罪而構詞誣賴抗告人之理；另舉發當日現場之機車駕駛人，
    除抗告人之外，均依二段式左轉之標線、標誌指示左轉，此
    有違規採證照片可稽（見原審99年度交聲字第141號卷第16
    頁背面），益徵證人田英傑之指揮方式，應不致使一般機車
    駕駛人產生誤認之虞。此外，綜觀本案卷證，並無任何證據
    顯示證人田英傑上開證述係屬虛偽，自不能僅以證人田英傑
    為本件開單舉發抗告人之員警，即排除其所證言之憑信性。
    是由前開證人田英傑證述，亦足認抗告人確有上開違規行為
    ，抗告人猶執前詞置辯，應係圖卸罰則之詞，並不足採。
(三)準此，本件抗告人違規行為之態樣，應係抗告人騎乘機車行
    經「有燈光號誌管制之交岔路口闖紅燈」，而非原舉發通知
    單及原裁決處分所認為: 抗告人騎乘機車未依兩段式左轉標
    誌之指示而逕行左轉，有「不依標誌、標線、號誌指示」之
    違規行為。而「闖紅燈」之違規行為，依道路交通管理處罰
    條例第7條之2第1項第1款之規定，係得逕行舉發，因此，本
    件依逕行舉發之方式舉發違規，於法並無不合。又依上開說
    明，原處分機關之處分如有不當及違法時，交通法庭亦得撤
    銷原處分另為適法之裁定，尚無不利益變更禁止原則之適用
    。從而，移送機關認抗告人有轉彎時不依標誌、標線、號誌
    指示之違規行為，而依道路交通管理處罰條例第48條第1 項
    第2款規定，裁處抗告人600元罰鍰之處分，實有違誤，自應
    由法院裁定將原處分撤銷，另依違反道路交通管理處罰條例
    第53條第1項、第63條第1項第3 款及違反道路交通管理事件
    統一裁罰基準表之相關內容而另為處分。
五、綜上所述，抗告人駕駛上開重型機車於上揭時地有闖紅燈違
    規事實，洵堪認定。原審裁定以移送機關認抗告人有轉彎時
    不依標誌、標線、號誌指示之違規行為，而依道路交通管理
    處罰條例第48條第1項第2款規定，裁處抗告人600 元罰鍰之
    處分，尚有違誤，而裁定將原處分撤銷，另依違反道路交通
    管理處罰條例第53條第1項、第63條第1項第3 款及違反道路
    交通管理事件統一裁罰基準表之相關內容，以抗告人於期限
    內到案聽候裁決，而對抗告人處以基準表內所定之最低額罰
    鍰1,800元，及記違規點數3點之處分。本院經核原審裁定，
    並無不合。抗告人徒執前詞，提起抗告，為無理由，應予駁
    回。
據上論斷，應依道路交通事件處理辦法第25條、刑事訴訟法第41
2條，裁定如主文。
中    華    民    國   100    年    3     月    31    日
                  刑事第六庭    審判長法  官  董武全
                                      法  官  孫玉文
                                      法  官  賴純慧
以上正本證明與原本無異。
不得再抗告。
                                      書記官  蔡宜均
中    華    民    國   100    年    3     月    31    日